臺灣高等法院民事判決　　　　　　　　　　94年度再字第25號
再　審原告　麗亞特股份有限公司
法定代理人　李萌欣
訴訟代理人　林復宏律師
再　審被告　季德有限公司
法定代理人　白朝燦
訴訟代理人　林文淵律師
上列當事人間給付貨款事件，再審原告對於中華民國93年10月19
日本院93年度上字第466號確定判決提起再審，本院於94年6月14
日言詞辯論終結，判決如下：
    主  文
再審之訴駁回。
再審訴訟費用由再審原告負擔。
    事實及理由
一、再審原告起訴主張本院93年10月19日本院93年度上字第466
    號確定判決有民事訴訟法第496條第1項第 1款再審事由，爰
    提起本件再審之訴，並聲明本院上開確定判決廢棄，將原第
    一審（台灣臺北地方法院92年度訴字第3876號）不利於再審
    原告部分之判決廢棄，並駁回再審被告該部分第一審之訴。
    再審被告則抗辯再審原告於本件主張之再審事由，與再審原
    告提起第三審上訴所主張之事由完全相同，依民事訴訟法第
    496條第1項但書規定再審原告不得提起本件再審之訴。又本
    院上開確定判決並無再審原告所指之再審事由等語，並聲明
    駁回再審之訴。
二、茲就再審原告之主張是否有理由，審酌如次：
(一)、
１、按有民事訴訟法第496條第1項各款所列情形之一者，得以再
    審之訴對於確定終局判決聲明不服，但當事人已依上訴主張
    其事由或知其事由而不為主張者，不在此限，民事訴訟法第
    496條第1項定有明文。
２、查再審原告提出之再審狀，其記載之再審理由內容，與其上
    訴第三審之上訴理由內容一致，有該二份書狀可稽（見本院
    卷第2-4頁，及最高法院94年度台上字第 336號卷第26-33頁
    ），是依民事訴訟法第496條第1項但書規定，其即不得以再
    審之訴對確定終局判決聲明不服。
(二)、
１、民事訴訟法第496條第1項第 1款之所謂適用法規顯有錯誤，
    係指確定判決違背法規或現存判例解釋而言。不包括漏未斟
    酌證據及認定事實錯誤之情形在內（最高法院71年台再字第
    210號、63年度台上字第880號判例意旨參照）。
２、再審原告主張本院確定判決認：、上訴人（再審原告）於
    91年 4月16日始下訂單。、上訴人（再審原告）於下單後
    ，對原訂購內容修改。、被上訴人（再審被告）出貨未依
    訂貨單原所書「台北出貨」之日期，乃再審原告於契約成立
    後修改兩造間貨物之給付本旨所致。、兩造未就扣款達成
    協議等，違背民事訴訟法第469條第 6款、第468條規定，有
    民事訴訟法第496條第1項第 1款再審事由云云（參見本院卷
    第81頁）。
３、查再審原告所指乃確定判決事實認定之情形，與民事訴訟法
    第496條第1項第 1款確定判決適用法規顯有錯誤者之規定無
    涉。其雖指確定判決違背民事訴訟法第469條第 6款、第468
    條規定，惟其並未表明所違背之法令條項，或現存判例解釋
    等，其此部分主張亦無理由。
(三)、從而，再審原告提起本件再審之訴，為無理由，應予駁回。
三、據上論結，本件再審之訴為無理由，依民事訴訟法第78條判
    決如主文。
中　　華　　民　　國　　94　　年　　6 　　月　　28　　日
                  民事第九庭    審判長法　官  吳景源
　　　　　　　　　　　      　　　　　法　官  連正義
                    　      　　　　　法　官  滕允潔
正本係照原本作成。
如不服本判決，應於收受送達後20日內向本院提出上訴書狀，其
未表明上訴理由者，應於提出上訴後20日內向本院補提理由書狀
（均須按他造當事人之人數附繕本）上訴時應提出委任律師或具
有律師資格之人之委任狀；委任有律師資格者，另應附具律師資
格證書及釋明委任人與受任人有民事訴訟法第466條之一第一項
但書或第二項（詳附註）所定關係之釋明文書影本。
中　　華　　民　　國　　94　　年　　6 　　月　　28　　日
　　　　　　　　　　　　　　　　　　　書記官  黃麗玲
附註：
民事訴訟法第四百六十六條之一（第一項、第二項）：
對於第二審判決上訴，上訴人應委任律師為訴訟代理人。但上訴
人或其他法定代理人具有律師資格者，不在此限。
上訴人之配偶、三親等內之血親、二親等內之姻親，或上訴人為
法人、中央或地方機關時，其所屬專任人員具有律師資格並經法
院認為適當者，亦得為第三審訴訟代理人。
